臺灣板橋地方法院刑事判決　　　　　　　 100年度訴字第95號
公　訴　人　臺灣板橋地方法院檢察署檢察官
被　　　告　張景昇
上列被告因違反毒品危害防制條例案件，經檢察官提起公訴（99
年度毒偵字第7939號），本院合議庭以裁定進行簡式審判程序，
判決如下：
    主  文
張景昇施用第一級毒品，累犯，處有期徒刑柒月；扣案海洛因貳
包（驗餘淨重合計壹點伍貳公克）沒收銷燬之。又施用第二級毒
品，累犯，處有期徒刑伍月；扣案甲基安非他命壹包（驗餘淨重
壹拾參點肆捌捌捌公克）、甲基安非他命殘渣罐壹只內之甲基安
非他命殘渣（量微無法秤重）均沒收銷燬之，上開甲基安非他命
殘渣罐壹只、扣案玻璃球貳只、吸食器壹組均沒收。上開有期徒
刑部分應執行有期徒刑拾月。
    事  實
一、張景昇前因過失傷害案件，經本院以96年度交簡字第1705號
    （起訴書誤載為96年度簡字第1705號）判處有期徒刑3 月確
    定，復因竊盜案件，經本院以96年度簡字第8545號分別判處
    有期徒刑3 月、有期徒刑4 月，應執行有期徒刑6 月確定；
    上開應執行之有期徒刑3 月、有期徒刑6 月經接續執行，而
    於民國98年2 月17日縮刑期滿執行完畢。又張景昇前因施用
    毒品案件，經臺灣臺北地方法院以92年度毒聲字第1373號裁
    定將其送往勒戒處所觀察、勒戒後，認無繼續施用毒品之傾
    向，而於92年10月7 日執行完畢釋放，由臺灣臺北地方法院
    檢察署檢察官以92年度毒偵字第1367號為不起訴處分確定；
    張景昇於上開觀察、勒戒執行完畢後5 年內，復有施用第二
    級毒品之行為，經臺灣臺北地方法院以96年度簡字第1420號
    判處有期徒刑3 月確定（嗣經法院裁定減刑執行完畢）。詎
    張景昇仍不知悔改，明知海洛因及甲基安非他命分別為毒品
    危害防制條例第2 條第2 項第1 款、第2 款所規定之第一級
    毒品及第二級毒品，竟基於施用第一級毒品海洛因之犯意，
    於99年10月6 日下午1 時許，在其當時位於臺北縣永和市（
    已改制為新北市永和區○○○街74巷7 弄16號1 樓居處內，
    以將海洛因粉末摻入香菸內點火吸食之方式，施用第一級毒
    品海洛因；繼之另基於施用第二級毒品甲基安非他命之犯意
    ，亦在上址居處內，以將甲基安非他命置於玻璃球吸食器內
    加熱燒烤吸食其煙霧之方式，施用第二級毒品甲基安非他命
    。嗣於同日晚間9 時30分許，在上址居處為警查獲，並扣得
    張景昇所有之海洛因2 包（驗餘淨重合計1.52公克）、甲基
    安非他命1 包（驗餘淨重13.4888 公克）、供其施用甲基安
    非他命所用之甲基安非他命殘渣罐1 只（內含微量之甲基安
    非他命殘渣）、玻璃球2 只、吸食器1 組，及與本件張景昇
    施用毒品犯行無關之注射針筒2 支等物。
二、案經臺北縣政府警察局中和第二分局（已改制為新北市政府
    警察局中和第二分局）報請臺灣板橋地方法院檢察署檢察官
    偵查起訴。
    理  由
一、上揭事實，業據被告張景昇迭於偵查中及本院審理時均坦白
    承認；且被告於為警查獲後所採集之尿液，經送請臺灣檢驗
    科技股份有限公司以酵素免疫分析法初步檢驗、氣相層析質
    譜儀確認檢驗之檢驗結果，確呈海洛因代謝物嗎啡、可待因
    及甲基安非他命陽性反應，有該檢驗機構出具之濫用藥物檢
    驗報告1 紙附卷可稽；而被告為警查獲時所扣得之粉末2 包
    （驗餘淨重合計1.52公克），經法務部調查局以化學呈色法
    及氣相層析質譜儀分析法鑑定之結果，確含第一級毒品海洛
    因成分，有該局99年11月15日調科壹字第09923025490 號濫
    用藥物實驗室鑑定書1 紙附卷可稽；而被告為警查獲時所扣
    得之白色透明結晶1 包（驗餘淨重13.4888 公克），經交通
    部民用航空局航空醫務中心以氣相層析質譜儀法鑑定之結果
    ，確含第二級毒品甲基安非他命成分，亦有該中心99年10月
    22日航藥鑑字第0996571 號毒品鑑定書1 紙在卷可按；此外
    ，復有甲基安他命殘渣罐1 只（內含微量之甲基安他命殘渣
    ）、玻璃球2 只、吸食器1 組等物扣案可資佐證，足認被告
    上開自白，核與事實相符。又被告前因施用毒品案件，經臺
    灣臺北地方法院以92年度毒聲字第1373號裁定將其送往勒戒
    處所觀察、勒戒後，認無繼續施用毒品之傾向，而於92年10
    月7 日執行完畢釋放，由臺灣臺北地方法院檢察署檢察官以
    92年度毒偵字第1367號為不起訴處分確定；被告於上開觀察
    、勒戒執行完畢後5 年內，復有施用第二級毒品之行為，經
    臺灣臺北地方法院以96年度簡字第1420號判處有期徒刑3 月
    確定（嗣經法院裁定減刑執行完畢），此亦有臺灣高等法院
    被告前案紀錄表1 份在卷可憑；本件事證明確，被告施用毒
    品犯行，堪以認定。
二、按海洛因及甲基安非他命分別為毒品危害防制條例第2 條第
    2 項第1 款、第2 款所規定之第一級毒品及第二級毒品。核
    被告施用海洛因之行為，係犯毒品危害防制條例第10條第1
    項之施用第一級毒品罪，其施用甲基安非他命之行為，係犯
    毒品危害防制條例第10條第2 項之施用第二級毒品罪；其施
    用前後持有第一級毒品海洛因、第二級毒品甲基安非他命之
    低度行為，應為其施用之高度行為所吸收，均不另論罪。被
    告所犯上開二罪，犯意各別，行為互異，應予分論併罰。又
    被告有如事實欄第1 項所載之犯罪科刑及執行紀錄，有臺灣
    高等法院被告前案紀錄表在卷可參，其於受有期徒刑之執行
    完畢後，5 年內故意再犯本件有期徒刑以上之罪，為累犯，
    應依刑法第47條第1 項規定加重其刑。爰審酌被告前已因施
    用毒品而受不起訴處分之寬典，並經法院論罪科刑執行完畢
    ，猶不知悔悟而再犯本件之罪，顯見其自制力薄弱，惟其施
    用毒品僅屬自殘行為，對於他人之法益尚無直接之侵害，及
    其犯後均坦承犯行，態度尚稱良好等一切情狀，量處如主文
    所示之刑，並定其應執行之刑。扣案海洛因2 包（驗餘淨重
    合計1.52公克）、甲基安非他命1 包（驗餘淨重13.4888 公
    克）、甲基安非他命殘渣罐1 只內之甲基安非他命殘渣（量
    微無法秤重），分別係被告本件施用毒品犯行所查獲之第一
    級毒品及第二級毒品，均應依毒品危害防制條例第18條第1
    項前段規定沒收銷燬之；上開甲基安非他命殘渣罐1 只、扣
    案玻璃球2 只、吸食器1 組等物，均係被告所有供其本件施
    用第二級毒品甲基安非他命犯行所用之物，此據被告供承明
    確，爰併依刑法第38條第1 項第2 款規定宣告沒收。至扣案
    注射針筒2 支，與被告本件施用毒品犯行並無直接之關聯性
    ，此據被告陳明在卷，本院復查無積極證據足認該注射針筒
    2 支係供被告本件施用毒品所用或預備之物，爰不併予宣告
    沒收，附此敘明。
據上論斷，應依刑事訴訟法第273 條之1 第1 項、第299 條第1
項前段，毒品危害防制條例第10條第1 項、第2 項、第18條第1
項前段，刑法第11條前段、第47條第1 項、第38條第1 項第2 款
、第51條第5 款，判決如主文。
本案經檢察官洪國朝到庭執行職務
中    華    民    國    100   年    1     月    31    日
                  刑事第十庭  法  官  劉景宜
上列正本證明與原本無異。
如不服本判決，應於判決送達後10日內敘明上訴理由，向本院提
出上訴狀 (應附繕本) ，上訴於臺灣高等法院。其未敘述上訴理
由者，應於上訴期間屆滿後20日內向本院補提理由書「切勿逕送
上級法院」。
                              書記官  謝秀青
中    華    民    國   100    年    2     月    1     日
附錄本案論罪科刑法條全文：
毒品危害防制條例第10條第1項、第2項
毒品危害防制條例第10條
施用第一級毒品者，處 6 月以上 5 年以下有期徒刑。
施用第二級毒品者，處 3 年以下有期徒刑。